# 母公司向子公司的联营企业销售商品

提问人：一云 时间：2021-03-05 15:33:06
陈老师： 请问：母公司向子公司的联营企业销售商品，如果联营企业本期未实现对外销售，在合并层面的投资收益要抵消这笔顺流交易影响吗？

回答人：chenyiwei
需要。
由于子公司在其对联营企业的权益法核算中未考虑该笔交易的影响，故母公司在合并报表中需编制抵销分录：
借：营业收入，贷：营业成本，贷：长期股权投资。